【裁判字號】    99,聲再,42
【裁判日期】    990906
【裁判案由】    聲請再審
【裁判全文】
臺灣高雄地方法院刑事裁定              99年度聲再字第42號
聲  請  人  甲○○
上列聲請人因恐嚇案件，對於本院98年度易字第1338號中華民國
99年3 月15日確定判決（原起訴案號：臺灣高雄地方法院檢察署
98年度偵字第24839 號）聲請再審，本院裁定如下：
    主  文
再審之聲請駁回。
    理  由
一、聲請意旨略以：原判決認聲請人犯恐嚇危害安全罪而判處罪
    刑確定，係根據聲請人於民國98年5 月27日至98年6 月17日
    止，在住家及工作地點（凱旋醫院），以門號0000000000號
    行動電話，發送如原判決附表所示之簡訊予告訴人；以及告
    訴人之供述，而論斷告訴人看到該等簡訊內容後心生畏懼，
    致生危害於其安全。但聲請人當時只是單純地希望告訴人能
    返還積欠之旅遊費用3 萬元，便於以該欠款報稅，並無要恐
    嚇告訴人之心態。況其發送如原判決附表所示之簡訊予告訴
    人，實因告訴人可惡至極，屢次騙稱要還錢，又再三爽約，
    致使聲請人心有不甘，才下定決心非要將3 萬元討回不可，
    遂在聽從同事之建議後，方於98年6 月6 日前去警局對告訴
    人提出詐欺告訴。告訴人因於98年6 月30日經警通知前往製
    作筆錄，之後為求反制，方主張上開6 通行動電話簡訊內容
    讓他心生害怕，並以擔心家人安危為由，對聲請人提出恐嚇
    案件之告訴。然而，倘若告訴人確實因得悉上開簡訊內容而
    心生畏懼，理應於收到該等簡訊內容之際，即前去警局備案
    ，而非於聲請人對其提出詐欺告訴後，方以反制、報復之方
    式，對聲請人提出恐嚇告訴。此外，聲請人於99年5 月14日
    接獲告訴人友人姚尚辰之電話，表示渠對於聲請人與告訴人
    間之整件事情都非常清楚，渠係在不知原委的情況下相挺朋
    友，知道聲請人因此被判處拘役50日後，因受良心譴責而願
    為聲請人作證，並出具渠所繕寫及繕打之切結書各乙份，表
    示告訴人私下對於上開6 通簡訊根本不加理睬，哪有恐懼、
    不安、害怕之情形。另依據刑法第305 條恐嚇危害安全罪之
    規定，以加害生命、身體、自由、名譽、財產之事，恐嚇他
    人致生危害於安全者，必須使人「心生畏懼」才足以定罪，
    若遭到恐嚇之人並沒有因此「心生畏懼」，就不符合客觀構
    成要件，也就不構成恐嚇危害安全罪，原判決因對前揭重要
    證據漏未審酌而生影響，為此爰依刑事訴訟法第421 條規定
    聲請再審等語。
二、按不得上訴於第三審法院之案件，其經第二審確定之有罪判
    決，如就足生影響於判決之重要證據漏未審酌者，亦得為受
    判決人之利益，聲請再審，刑事訴訟法第421 條定有明文。
    又第一審為罪刑之判決，提起上訴後，經第二審以程序不合
    駁回上訴，不能因第一審之罪刑判決尚有漏未審酌之證據，
    依刑事訴訟法第414 條（舊法，現為第421 條）聲請再審，
    最高法院26年11月10日決議足以參照。是如對第一審有罪判
    決提起上訴後，經第二審法院以程序不合法駁回上訴確定，
    因該第二審判決係屬程序上之判決，並非判處罪刑之有罪判
    決，自與刑事訴訟法第421 條之要件不符，尚難以該第一審
    有罪判決，就足生影響於判決之重要證據漏未審酌為由，聲
    請再審。
四、經查聲請人前因恐嚇案件，經本院於99年3 月15日以98年度
    易字第1338號判決判處拘役50日，嗣因聲請人不服該判決，
    而向臺灣高等法院高雄分院提起上訴，經臺灣高等法院高雄
    分院認為上訴並未敘述具體理由，欠缺法律上必備之程式，
    遂依刑事訴訟法第367 條前段、第372 條等規定，不經言詞
    辯論，於99年6 月7 日以99年度上易字第387 號判決上訴駁
    回等情，有上開判決附卷足憑。既然聲請人所提起之第二審
    上訴，係因欠缺法律上必備之程式而被駁回，揆諸前揭最高
    法院刑事庭會議決議，聲請人以本院98年度易字第1338號第
    一審之罪刑判決，尚有漏未審酌之證據為由，為本件再審之
    聲請，於法自有未合，應予駁回。
據上論據，應依刑事訴訟法第433 條，裁定如主文。
中    華    民    國    99    年    9     月    6     日
                    刑事第四庭  審判長法  官  方百正
                                      法  官  郭任昇
                                      法  官  葉文博
上列正本證明與原本無異。
如不服本裁定應於送達後5 日內向本院提出抗告狀。
中    華    民    國    99    年    9     月    6     日
                                      書記官  李柏親

司法院資訊處製作；財團法人民間司法改革基金會備份。
